臺灣士林地方法院刑事判決　　　　　　99年度審易字第2283號
公　訴　人　臺灣士林地方法院檢察署檢察官
被　　　告　林承華
上列被告因竊盜案件，經檢察官提起公訴（99年度偵字第12732
號），被告於本院準備程序中就被訴事實為有罪陳述，經本院裁
定改依簡式程序審理，並判決如下：
    主  文
林承華犯如附表各編號所示之罪，各處如附表各編號所示之刑。
應執行有期徒刑壹年捌月，扳手壹支沒收。
    事  實
一、林承華前因施用毒品案件，經臺灣基隆地方法院以98年度基
    簡字第563 號判決各判處有期徒刑2 月、2 月，應執行有期
    徒刑3 月確定：又因施用毒品案件，經本院以98年度湖簡字
    第754 號判決判處有期徒刑3 月確定，上開3 案嗣經定應執
    行刑為有期徒刑5 月確定，已於民國99年2 月26日易科罰金
    執行完畢。詎仍不知悔改，竟各基於意圖為自己不法所有之
    犯意，各於如附表各編號所示之時間，各攜帶其所有之客觀
    上可供兇器使用之扳手1 支，各前往如附表各編號所示之地
    點，各以如附表各編號所示之方法，各竊得如附表各編號所
    示之物品，並於得手後逃逸離去。嗣如附表各編號所示之人
    發覺遭竊，報警處理，經警前往現場採證，在如附表編號4
    所示之車輛駕駛座外側晴雨窗處採得指紋1 枚，經比對後與
    林承華右手拇指指紋相符，始循線查悉上情。
二、案經臺北縣政府警察局汐止分局報請臺灣士林地方法院檢察
    署檢察官偵查起訴。
    理  由
一、上揭事實，業據被告林承華於警詢、偵查、本院準備程序及
    審理時均已坦承不諱（分見偵卷第5 至10頁、第63至64頁，
    本院卷第22頁背面、第24頁背面），核與如附表各編號所示
    被害人於警詢時所指述之失竊情節均大致相符（分見偵卷第
    11至20頁），並有臺北縣政府警察局汐止分局現場照片19張
    及內政部警政署刑事警察局99年6 月18日刑紋字第09900814
    09號鑑驗書1 份在卷可證（分見偵卷第31至42頁），足認被
    告前開自白與事實相符，足以採信。本件事證明確，被告竊
    盜犯行均堪認定，自應依法論科。
二、按刑法第321 條第1 項第3 款攜帶兇器竊盜罪，係以行為人
    攜帶兇器竊盜為其加重條件，此所謂兇器，其種類並無限制
    ，凡客觀上足對人之生命、身體、安全構成威脅，具有危險
    性之兇器均屬之，且祇須行竊時攜帶此種具有危險性之兇器
    為已足，並不以攜帶之初有行兇之意圖為必要（最高法院79
    年臺上第5253號判例參照）。查，被告所為如附表各編號所
    示竊盜時所持之扳手1 支，雖未扣案，然被告既可用於破壞
    如附表各編號所示車輛之車窗，應屬質地堅硬之金屬材質，
    如持以行兇，依照一般社會通念，足以對人之生命、身體產
    生危害，自屬兇器無訛，是核被告林承華所為，各係犯刑法
    第321 條第1 項第3 款之攜帶兇器竊盜罪。又被告所犯上開
    5 罪，時間不同、犯意各別，行為互殊，應予分論併罰。再
    被告有如事實欄所載前案犯罪科刑及執行情形，有臺灣高等
    法院被告前案紀錄表在卷可稽，其於有期徒刑執行完畢後，
    5 年內各故意再犯有期徒刑以上之罪，均為累犯，各應依刑
    法第47條第1 項之規定加重其刑。爰審酌被告正值盛年，不
    思循正當途徑獲取財物，因貪圖不法利益而下手竊取他人財
    物，行竊犯行對被害人等財產法益已造成損害，惟考量其竊
    得之財物價值均非甚鉅，犯後於偵、審程序尚能坦承犯行，
    態度尚稱良好，並其生活狀況、智識程度等一切情狀，各量
    處如主文所示之刑，並定其應執行之刑，以示懲儆。至被告
    所有用以行竊之扳手1 支雖未扣案，但無從證明業已滅失，
    爰依刑法第38條第1 項第2 款之規定宣告沒收，併此指明。
據上論斷，應依刑事訴訟法第273 條之1 第1 項、第299 條第1
項前段，刑法第321 條第1 項第3 款、第47條第1 項、第38條第
1項第2款、第51條第5 款，判決如主文。
本案經檢察官朱學瑛到庭執行職務。
中    華    民    國    100    年    1    月    14    日
                  刑事第一庭法  官  莊明達
以上正本證明與原本無異。
如不服本判決應於收受判決後10日內向本院提出上訴書狀，並應
敘述具體理由；其未敘述上訴理由者，應於上訴期間屆滿後20日
內向本院補提理由書。
                            書記官  丁梅芬
中    華    民    國    100    年    1    月    14    日
附錄本件論罪科刑依據法條全文：
刑法第321條：
犯竊盜罪而有左列情形之一者，處6 月以上、5 年以下有期徒刑
：
一、於夜間侵入住宅或有人居住之建築物、船艦或隱匿其內而犯
    之者。
二、毀越門扇、牆垣或其他安全設備而犯之者。
三、攜帶兇器而犯之者。
四、結夥三人以上而犯之者。
五、乘火災、水災或其他災害之際而犯之者。
六、在車站或埠頭而犯之者。
前項之未遂犯罰之。
附表：
┌──┬─────┬─────┬─────┬─────┬───┬─────┐
│編號│時間      │地點      │竊取方式  │竊取物品  │被害人│罪名及刑度│
│    │          │          │          │          │      │          │
├──┼─────┼─────┼─────┼─────┼───┼─────┤
│1   │99年5月2日│臺北縣汐止│持扳手破壞│MP31臺、回│陳森源│犯攜帶兇器│
│    │上午9 時許│市○○街29│車牌號碼為│數票數張  │      │竊盜罪，累│
│    │前之某時  │號對面停車│5D-0579 號│          │      │犯，處有期│
│    │          │場        │自用小客車│          │      │徒刑柒月，│
│    │          │          │之車窗而將│          │      │扳手壹支沒│
│    │          │          │右列物品竊│          │      │收。      │
│    │          │          │取得手    │          │      │          │
├──┼─────┼─────┼─────┼─────┼───┼─────┤
│2   │99年5月2日│同上      │持扳手破壞│修理機車工│陳菁菁│犯攜帶兇器│
│    │上午9 時許│          │車牌號碼為│具數支    │      │竊盜罪，累│
│    │前之某時  │          │1262-QF 號│          │      │犯，處有期│
│    │          │          │自用小客車│          │      │徒刑柒月，│
│    │          │          │之車窗而竊│          │      │扳手壹支沒│
│    │          │          │取得手    │          │      │收。      │
├──┼─────┼─────┼─────┼─────┼───┼─────┤
│3   │99年5月2日│同上      │持扳手破壞│零錢新臺幣│林日良│犯攜帶兇器│
│    │上午8 時許│          │車牌號碼為│200 元、回│      │竊盜罪，累│
│    │前之某時  │          │T6 -1468號│數票數張  │      │犯，處有期│
│    │          │          │自用小客車│          │      │徒刑柒月，│
│    │          │          │之車窗而將│          │      │扳手壹支沒│
│    │          │          │右列物品竊│          │      │收。      │
│    │          │          │取得手    │          │      │          │
├──┼─────┼─────┼─────┼─────┼───┼─────┤
│4   │99年5月8日│同上      │持扳手破壞│GPS車架、 │洪志宏│犯攜帶兇器│
│    │上午10時許│          │車牌號碼為│回數票8張 │      │竊盜罪，累│
│    │前之某時  │          │4668-EA 號│          │      │犯，處有期│
│    │          │          │自用小客車│          │      │徒刑柒月，│
│    │          │          │之車窗而將│          │      │扳手壹支沒│
│    │          │          │右列物品竊│          │      │收。      │
│    │          │          │取得手    │          │      │          │
├──┼─────┼─────┼─────┼─────┼───┼─────┤
│5   │99年5月5日│臺北縣汐止│持扳手破壞│長壽菸2包 │廖金榜│犯攜帶兇器│
│    │上午7時25 │市○○○路│車牌號碼為│、回數票10│      │竊盜罪，累│
│    │分前之某時│2段、茄苳 │2N-5136 號│張        │      │犯，處有期│
│    │          │路口上坡處│自用小客車│          │      │徒刑柒月，│
│    │          │          │之車窗而將│          │      │扳手壹支沒│
│    │          │          │右列物品竊│          │      │收。      │
│    │          │          │取得手    │          │      │          │
└──┴─────┴─────┴─────┴─────┴───┴─────┘